臺灣板橋地方法院刑事判決　　　　　　　95年度訴字第3991號
公　訴　人　臺灣板橋地方法院檢察署檢察官
被　　　告　丁○○
指定辯護人　本院公設辯護人　丙○○
上列被告因強盜等案件，經檢察官提起公訴（95年度偵字第2837
4 號），本院判決如下：
    主  文
丁○○攜帶兇器竊盜，累犯，處有期徒刑拾月，扣案之剪刀壹支
沒收。又攜帶兇器竊盜，因脫免逮捕，而當場施以強暴，累犯，
處有期徒刑捌年陸月，扣案之剪刀壹支沒收。應執行有期徒刑玖
年貳月，扣案之剪刀壹支沒收。
    事  實
一、丁○○前於民國（下同）94年間，因竊盜案件，經臺灣新竹
    地方法院判處有期徒刑1 年4 月確定，自94年6 月27日起算
    執行，至95年7 月31日縮刑執行完畢，竟仍不知悛悔，復基
    於意圖為自己不法所有之各別犯意，先後於：
  (一)95年12月4 日22時許，攜帶其所有客觀上足以對人之生命、
    身體構成危害之兇器剪刀乙支，在台北市○○區○○街201
    巷內，竊得戊○○所有停放該處之ADF-098 號機車，供己代
    步之用。
  (二)95年12月5 日0 時40分（起訴書誤載為6 時15分）許，丁○○攜帶上開兇器剪刀乙支，騎用上開機車前往台北縣永和市
    ○○街60巷4 弄14號前停放，先持上開剪刀撬開甲○○所有
    停放在上址前G9-540號計程車之右前車門，再進入其內竊得
    甲○○所有置放在上開計程車排擋桿處後方零錢盒內之零錢
    計新台幣（下同）408 元，嗣因甲○○之子乙○○在上址住
    處內發覺異音，即走出上開住處內至上開計程車旁查看，並
    對丁○○質問「你在做什麼」，丁○○因一時受驚，即自上
    開計程車右前座起身衝出，並隨手將原已握持在手中之上開
    零錢計408 元丟棄在上開計程車右前座踏板處及右前車門旁
    地板上，乙○○見狀，即自後抓住丁○○之右手不放，詎丁○○為脫免逮捕（起訴書贅載「防護贓物」），竟突然向右
    轉身，再以左手持上開剪刀刺向乙○○之右下巴乙刀，致乙○○因之受有右下巴穿刺傷0.5 公分乘以2 公分之傷害，惟
    因乙○○當時不知已有受傷，仍抓住丁○○之右手不放，丁○○即再與乙○○陷於拉扯，並往其上開機車停放處掙逃，
    後雖坐上上開機車，仍遭乙○○抱住其右腰處不放，並高喊
    「搶劫」，後因乙○○、丁○○2 人與上開機車搖晃過度而
    一同倒地。嗣因甲○○及乙○○之弟2 人在上址住處內聽聞
    乙○○高喊「搶劫」，一同出外查看，始行發覺上情，而與
    乙○○3 人一同制服丁○○本人，並報警前來處理，而扣得
    上開機車（業據戊○○領回）、零錢計408 元（業據甲○○
    領回）及剪刀乙支。
二、案經戊○○、乙○○訴由臺北縣政府警察局永和分局報請臺
    灣板橋地方法院檢察署檢察官偵查起訴。
    理  由
一、訊據被告丁○○固坦承上開事實一、(一)之犯行，惟矢口否認
    其餘犯行，辯稱：伊雖有上開事實一、(二)之竊盜及與告訴人
    乙○○拉扯時，左手所持上開剪刀有傷害乙○○右下巴乙刀
    等情，惟當時係因乙○○抓住伊不放，伊想逃走，才與乙○○陷入拉扯，致雙方因站立不穩而倒地時，左手所持上開剪
    刀才會不小心刺到乙○○的右下巴，伊非故意持上開剪刀傷
    害告訴人乙○○成傷云云。經查：
  (一)上開事實一、(一)部分：此部分竊盜犯行，業據被告於本院審
    理時坦承不諱，核與告訴人戊○○於警詢及偵查中指訴之情
    節相符，復有扣案之上開剪刀乙支及上開機車之贓物認領保
    管單乙紙，在卷可稽，足堪認定。
  (二)上開事實一、(二)部分：
  1.此部分有關被告於上開時地，攜帶上開剪刀竊得被害人甲○○上開計程車內零錢計408 元，嗣因遭告訴人乙○○發覺後
    ，於衝出上開計程車內欲逃跑時，遭告訴人乙○○自後抓住
    其右手不放，其左手所持上開剪刀曾刺中告訴人乙○○右上
    巴乙刀，致告訴人乙○○因之受有上述之傷害，並再與告訴
    人乙○○陷於拉址，最後遭告訴人乙○○及其父甲○○、弟
    3 人合力制服被告，始報警查獲等情，業據告訴人乙○○迭
    次於警詢、偵查中及本院審理時指述明確，核與證人甲○○
    於警詢、偵查中證述之情節相符，復有告訴人乙○○所提出
    國立台灣大學醫學院附設醫院診斷證明書乙紙、扣案之上開
    剪刀乙支、現場照片5 紙及上開零錢計408 元之贓物認領保
    管單乙紙，在卷可稽，足堪認定。
  2.雖被告辯稱當時係因告訴人乙○○抓住其右手不放，為想逃
    走，才與告訴人乙○○陷入拉扯，致雙方因站立不穩而倒地
    時，其左手所持上開剪刀才會不小心刺到告訴人乙○○的右
    下巴，並非故意持上開剪刀傷害告訴人乙○○成傷云云。惟
    被告於上開時地之所以持上開剪刀傷害告訴人乙○○成傷乙
    節，業據證人乙○○於本院審理時證稱：「（本件如何發現
    被告竊取車內的零錢？）當時我在我家的一樓客廳內，客廳
    與外面子隔一道鐵皮門，我父親的車子就停在外面門口，我
    與家人在客廳看電視，我有聽到外面有奇怪的聲音，覺得好
    像外面有人，我就輕輕的打開鐵皮門，看到有人坐在我父親
    的車內，我就輕輕的走過去車旁，我就問他在做什麼，他聽
    到我的聲音好像嚇到，他就從右前門趕著要衝出車外，他要
    逃走的時候被我從後面抓住他的右手，他為了要掙脫，他整
    個人轉身，左手拿著東西往我右耳下攻擊，我想要閃躲，但
    是沒有閃過，我仍抓住他的右手，我與他對看一下之後，他
    一直要往他機車的方向掙脫逃跑，我仍是一直抓住他的右手
    ，我與他扭打，後來他作上他的機車，我就從他的右側面，
    扣住他的腰部，繼續扭打，打到一半，我們二人及他的機車
    都倒在地上，當時我一直在喊有人搶劫，我弟就走出來看，
    我弟看到情狀不對，就衝回家叫我父親出來，我父親出來之
    後，我、我弟、我父親三個人合力把他壓制在地上，他左手
    上拿的東西已經掉在地上，我也不知道他何時掉的，當時我
    並不知道我有受傷流血，是在警察來之後，我們打開門外的
    燈，我父親看到才告訴我，我才知道我有受傷流血，因為我
    剛被攻擊的時候，右耳下是麻掉的，我當時不知道是受傷流
    血」、「（該人用左手的東西刺你的那一刀時，是否是因為
    重心不穩跌倒才刺到你的？）不是，因為當時他還有點跳起
    來的樣子往我這邊刺過來」、「（另二次扭打的情形為何？
    這二次扭打的情形被告是為了要逃跑，我一直要抓住他，被
    告一直想要逃跑，他有想要扳開我的手的動作，但第一次時
    被告有刻意要攻擊我」、「（如何看到被告有有點跳起來的
    動作想要攻擊你？）因為被告的樣子讓我大約看得到」、「
    （你當時感覺被告左手攻擊你幾下？）一下」、「（你剛剛
    說抓住他的右手，被告轉身攻擊你，當時被告有無傾斜好像
    要跌倒的樣子？）沒有」、「（你當時被攻擊時，你有無疼
    痛的感覺？）有，就像被人揍過的感覺」、「（你的傷口呈
    現何種形狀？）穿刺傷」、「（你的診斷證明書上寫右下巴
    穿刺傷，實際上在右下巴何處？）就在右耳垂下方，距離耳
    垂下方大約三公分」、「（你剛才說被告轉身攻擊你，他是
    往右或是往左轉身？）往右」等語綦詳，並核與其歷次於警
    詢及偵查中指訴之情節，亦均相符，且被告與告訴人乙○○
    2 人一同倒地乙節，係在最後被告遭警逮捕前，即被告坐上
    上開機車時，告訴人乙○○仍抱住其右腰處不放，致告訴人
    乙○○、被告2 人與上開機車因搖晃過度，始有一同倒地之
    情形，亦與告訴人乙○○所稱其遭被告持上開剪刀刺中其右
    下巴乙支之時間，係在被告一開始衝出上開計程車外，遭其
    抓住右手不放，突然轉身所為之時間未合，是被告上開所辯
    ，顯係事後卸責之詞，不足採信。被告於上開時地遭告訴人
    乙○○自後抓住其右手不放時，顯有因脫免逮捕之目的，而
    確有當場以左手持上開剪刀故意刺中告訴人乙○○右下巴乙
    刀之強暴行為，應堪採信。
  3.綜上所述，被告於上開時地，攜帶上開兇器剪刀乙支竊得被
    害人甲○○上開計程車內零錢計408 元後，因遭告訴人乙○○發覺，欲逃逸離去上開現場，而遭告訴人乙○○自後抓住
    其右手不放時，為脫免逮捕之目的，而對告訴人乙○○當場
    以左手持上開剪刀故意刺中其右下巴乙刀之犯行，亦足堪認
    定。
二、查扣案之上開剪刀乙支，為金屬尖銳硬物，並具相當之長度
    ，在客觀上顯足以對人之生命、身體構成危害，應屬兇器之
    一種，核被告上開事實一、(一)所為，係犯刑法第321 條第1
    項第3 款之攜帶兇器竊盜罪；上開事實一、(二)所為，則係犯
    刑法第330 條第1 項之攜帶兇器竊盜，因脫免逮捕，而當場
    施以強暴罪。被告於上開事實一、(二)中，為脫免逮捕，而持
    上開剪刀刺中告訴人乙○○右下巴乙刀之行為，屬強暴之行
    為，為其上開加重準強盜犯罪之構成要件所吸收，不另論擬
    。被告就所犯上開2 罪間，犯意各別，應予分論併罰。又被
    告前於94年間，因竊盜案件，經臺灣新竹地方法院判處有期
    徒刑1 年4 月確定，自94年6 月27日起算執行，至95年7 月
    31 日 縮刑執行完畢，此有被告之臺灣高等法院被告前案紀
    錄表乙份可佐，其復於5 年內，故意再犯有期徒刑以上之上
    開2 罪，均為累犯，應依刑法第47條第1 項之規定，均加重
    其刑。爰審酌被告前曾受有期徒刑之執行完畢，竟仍不知悛
    悔，復先後於上開時地持用上開兇器剪刀乙支，竊得上開機
    車及零錢計408 元，並於遭告訴人乙○○發覺上情，欲加以
    逮捕時，為脫免逮捕，持上開剪刀乙支刺中告訴人乙○○右
    下巴乙刀，致告訴人乙○○因之受有上述之傷害，不僅損及
    被害人戊○○及告訴人乙○○之權益，亦嚴重破壞社會之安
    全至鉅及被告犯罪後之態度等一切情狀，量處如主文所示之
    刑，並定其應執行之刑，以資儆懲。
三、扣案之上開剪刀乙支，為被告所有供上開犯罪所用之物，業
    據被告供承在卷，應依刑法第38條第1 項第2 款之規定，宣
    告沒收之。
據上論斷，應依刑事訴訟法第299 條第1 項前段，刑法第321 條
第1 項第3 款、第330 條第1 項、第47條第1 項、第51條第5 款
、第38條第1 項第2 款，判決如主文。
本案經檢察官楊展庚到庭執行職務。
中　　華　　民　　國　　96　　年　　3 　　月　　30　　日
                刑事第十三庭  審判長法　官  戴嘉清
                                    法  官  陳信旗
                                    法  官  林晏鵬
以上正本證明與原本無異
如不服本判決應於送達後10日內向本院提出上訴狀
                                    書記官　陳映孜
中　　華　　民　　國　　96　　年　　3 　　月　　30　　日
附錄法條：刑法第321條、第330條
中華民國刑法第321條
（加重竊盜罪）
犯竊盜罪而有左列情形之一者，處 6 月以上、 5 年以下有期徒
刑：
一  於夜間侵入住宅或有人居住之建築物、船艦或隱匿其內而犯
之者。
二  毀越門扇、牆垣或其他安全設備而犯之者。
三  攜帶兇器而犯之者。
四  結夥三人以上而犯之者。
五  乘火災、水災或其他災害之際而犯之者。
六  在車站或埠頭而犯之者。
前項之未遂犯罰之。
中華民國刑法第330條
（加重強盜罪）
犯強盜罪而有第 321 條第 1 項各款情形之一者，處 7 年以上有
期徒刑。
前項之未遂犯罰之。
